【裁判字號】    87,上易,2435
【裁判日期】    890725
【裁判案由】    毒品危害防制條例
【裁判全文】
臺灣高等法院臺中分院刑事判決                  八十七年度上易字第二四三五號
    上  訴  人  臺灣台中地方法院檢察署檢察官
    被      告  甲○○
右上訴人因被告違反毒品危害防制條例案件，不服臺灣台中地方法院中華民國八十七
年三月三日第一審判決（民國八十七年度訴字第四○五號，起訴案號：臺灣台中地方
法院檢察署民國八十六年度偵字第二三二四四號），提起上訴，本院判決如左：
    主  文
原判決撤銷。
甲○○連續施用第二級毒品，免刑。
安非他命貳包（毛重分別為零點零貳公克及零點參公克）、吸食器貳組均沒收，其中
安非他命部分並銷燬之。
    事  實
一、甲○○基於括之犯意，自民國（以下同）八十六年五月間起至八十七年三月四日
    下午七時許止，在台中縣潭子鄉新欣營區廁所內或在南投縣草屯鎮○○路一一四
    四號家中等處，以將第二級毒品安非他命置於玻璃球內以火燒烤，使生煙氣，再
    以口吸入之方式，非法吸用安非他命多次。嗣於八十六年十一月六日下午十二時
    許，甲○○、江嘉雪與林家名在台中市○○路○段景南巷三之一號林家名工作之
    勝進玻璃工廠宿舍內聚集時為警查獲江嘉雪所有之安非他命、吸食器、殘留海洛
    因之塑膠袋等物，並經採尿送驗，檢出甲○○尿液中有甲基安非他命之陽性反應
    。（江嘉雪涉犯施用煙毒部分由原審法院另結，江嘉雪涉犯吸用麻醉藥品部分，
    由檢察官另移原審法院簡易庭併案理，林家名涉犯非法吸用麻醉藥品部分，亦由
    原審法院另結）。嗣八十六年十一月二十二日下午十一時，又在台中縣大里市○
    ○路七十號為警查獲，扣得安非他命一包（毛重○點○二公克）、吸食器一組。
    八十七年二月十二日十八時三十分，又在台中市○○路○段三十五號義大利汽車
    旅館二二二號房為警查獲，並扣得張樹忠所有之安非他命二點五公克、吸食器及
    塑膠袋等物，並經採尿送驗，檢出甲○○尿液中有甲基安非他命之陽性反應。迨
    八十七年三月五日十一時許，又在台中市○○路七十九巷五號華一飯店四○三室
    為警查獲，並扣得吸食器一組及安非他命一包毛重零點三公克，經採尿送驗，檢
    出甲○○尿液中有甲基安非他命之陽性反應。
二、案經臺中市警察局第五分局報告臺灣中地方法院檢察署檢察官偵查起訴，以及台
    中縣警察局霧峰分局、臺中市警察局第五分局、台中縣警察局先後移送臺灣中地
    方法院檢察署檢察官偵查後，再移送本院併案審理（案號為八十七年度偵字第六
    五八六、一九五二○、五○二四號）。嗣由原審法院裁定送觀察勒戒，認有繼續
    施用毒品傾向，再裁定施以強制戒治，執行期滿。
    理  由
一前揭事實，業據被告甲○○（以下稱被告）坦承不諱，且被告於八十六年十一月
    六日下午、八十七年二月十二日十八時三十分及八十七年三月五日十一時許為警
    查獲時，所採取之尿液，經送檢驗結果，均呈甲基安非他命陽性反應，有台中市
    衛生局煙毒尿液檢驗成績書及台中縣衛生局檢驗尿水報告書附卷可稽，復有上開
    安非他命及吸食器等扣案可供參證。本件事證明確，被告甲○○之犯行堪以認定
    。
二、被告行為後，毒品危害防制條例已於八十七年五月二十日公布，自同月二十二日
    起施行，以之與行為時之舊法麻醉藥品管理條例相比較結果，以裁判時之新法即
    毒品危害防制條例之規定有利於被告，自應適用該新法。核被告所為，係犯毒品
    危害防制條例第十條第二項之罪。其持有毒品之低度犯行應為較高度之施用毒品
  犯行所吸收不另論罪，又其先後多次施用毒品行為、犯罪構成要件相同，顯係基
    於概括犯意為之，為連續犯以一罪論。公訴人雖僅就八十六年十一月四日以前之
    犯罪行為起訴，餘者未於起訴書中敘及，但連續犯為裁判上一罪，檢察官就犯罪
    事實一部起訴，依刑事訴訟法第二百六十七條規定，其效力及於全部，法院自屬
    有權一併審理。被告經本院依職權裁定送觀察勒戒後，認有繼續施用毒品傾向，
    再裁定施以強制戒治，茲已執行期滿，有臺灣台中戒治所函送之證明書、原審法
    院戒治執行指揮書及回證以及臺灣中地方法院檢察署檢察官不起訴處分書（八十
    九年度戒毒偵字第三二四號）等在卷可參，應依法為免刑之判決。原審予以論罪
    科刑固非無見，惟原審未就移送併辦部分一併審理，且原判決未及依修正後之毒
    品危害防制條例之規定為免刑之判決容有可議，檢察官上訴意旨指原審未就移送
    併辦部分一併審理，指摘原判決不當，為有理由，應由本院將原判決撤銷，而為
    免刑之判決。又扣案之上開毒品應依同條例第十八條第一項前段之規定，宣告沒
    收銷燬之。至於吸食器二組係被告所有供犯罪所用之物，應並予依法沒收之。
三、據上論斷，應依刑事訴訟法第三百六十九條第一項前段、第三百六十四條、第二
    百九十九條第一項但書，毒品危害防制條例第十條第二項、第二十三條第一項、
    第三十五條第三款、第十八條第一項前段，刑法第十一條前段，第二條第一項前
    段、第五十六條、第三十八條第一項第二款判決如主文。
本案經檢察官乙○○到庭執行職務。
中      華      民      國    八十九    年      七      月    二十五    日
                            臺灣高等法院臺中分院刑事第十庭
                                  審判長法  官  林  照  明
                                        法  官  李  寶  堂
                                        法  官  蕭  廣  政
右正本證明與原本無異。
不得上訴。
                                        書記官  黃  禎  祥
中      華      民      國    八十九      年      七      月   二十七   日
                                                                        Ｋ


司法院資訊處製作；財團法人民間司法改革基金會備份。
